臺灣板橋地方法院刑事判決　　　　　　　96年度易字第2967號
公　訴　人　臺灣板橋地方法院檢察署檢察官
被　　　告　甲○○
　　　　　　乙○○
　　　　　　戊○○
上列被告因傷害等案件，經檢察官提起公訴（九十六年度調偵字
第三二九號、第三三０號）及移送併辦（九十六年度調偵字第七
二七號），本院判決如下：
    主    文
甲○○傷害人之身體，處拘役肆拾日，如易科罰金，以新臺幣壹
仟元折算壹日，減為拘役貳拾日，如易科罰金，以新臺幣壹仟元
折算壹日。
乙○○傷害人之身體，處拘役肆拾日，如易科罰金，以新臺幣壹
仟元折算壹日，減為拘役貳拾日，如易科罰金，以新臺幣壹仟元
折算壹日。又傷害人之身體，處拘役肆拾日，如易科罰金，以新
臺幣壹仟元折算壹日，減為拘役貳拾日，如易科罰金，以新臺幣
壹仟元折算壹日。應執行拘役柒拾陸日，如易科罰金，以新臺幣
壹仟元折算壹日，減為拘役拾捌日，如易科罰金，以新臺幣壹
仟元折算壹日。
戊○○公然侮辱人，處拘役拾日，如易科罰金，以新臺幣壹仟元
折算壹日，減為拘役伍日，如易科罰金，以新臺幣壹仟元折算壹
日。又傷害人之身體，處拘役肆拾日，如易科罰金，以新臺幣壹
仟元折算壹日，減為拘役貳拾日，如易科罰金，以新臺幣壹仟元
折算壹日。應執行拘役肆拾陸日，如易科罰金，以新臺幣壹仟元
折算壹日，減為拘役貳拾日，如易科罰金，以新臺幣壹仟元折
算壹日。
    犯罪事實
一、甲○○與乙○○於民國九十五年八月三日下午四時四十五分
    許，在臺北縣板橋市南雅東號四十三號之七前，因攤位之糾
    紛，互相基於傷害之犯意，雙方隔著攤車互相推擠拉扯傷害
    ，致乙○○受有身體多處擦傷及瘀血等傷勢，甲○○受有右
    上臂鈍傷（起訴書誤載為左上臂，此部分已經公訴蒞庭檢察
    官於本院審理中自行更正）等傷勢。
二、戊○○於民國九十五年八月十五日下午五時許，在臺北縣板
    橋市南雅東號四十三號之七前，因與乙○○、劉樹機（此二
    人為夫妻）、丙○○、丁○○（此二人均為乙○○與劉樹機
    之女）有攤位之糾紛，遂基於侮辱之犯意，公然以尿液潑灑
    乙○○、劉樹機、丙○○、丁○○等人（公然侮辱部分，僅
    劉樹機提出告訴）。隨後，戊○○及乙○○並互基於傷害之
    犯意，徒手互相拉扯傷害，致乙○○受有多處瘀傷，戊○○
    則受有背部及雙側上下肢多處擦挫傷合併瘀血等傷害。
三、案經乙○○、戊○○、甲○○及劉樹機訴由臺北縣政府警察
    局板橋分局報告臺灣板橋地方法院檢察署檢察官偵查起訴。
    理    由
壹、有罪部分
一、訊據被告甲○○、乙○○及戊○○等三人，均矢口否認有何
    公訴人所指之犯行，被告甲○○辯稱並未碰觸告訴人即被告
    乙○○之身體；被告乙○○辯稱並未碰觸到告訴人即被告甲○○及戊○○之身體；被告戊○○辯稱僅有將尿液潑灑在餐
    車上，並未傷害告訴人即被告乙○○云云。
二、經查：
  (一)被告甲○○犯罪部分：本件被告甲○○確有於九十五年八月
    三日下午四時四十五分許，在臺北縣板橋市南雅東號四十三
    號之七前，因攤位之糾紛，基於傷害之犯意，與告訴人乙○○隔著攤車互相推擠拉扯傷害，致告訴人乙○○受有身體多
    處擦傷及瘀血等傷勢一情，業據證人即告訴人乙○○證述明
    確（見本院九十六年十二月五日審判筆錄第九頁至第十一頁
    ），復有告訴人乙○○臺北縣立醫院診斷證明書一份在卷可
    稽（見臺灣板橋地方法院檢察署九十五年度偵字第二０一０
    七號卷第十一頁），此情已足認定，被告甲○○辯稱並未傷
    害告訴人乙○○云云，並不足採。從而此部分事證已臻明確
    ，被告甲○○之犯行已堪認定。
  (二)被告乙○○犯罪之部分：
  1.就傷害告訴人甲○○之部分：本件被告乙○○確有於九十五
    年八月三日下午四時四十五分許，在臺北縣板橋市南雅東號
    四十三號之七前，因攤位之糾紛，基於傷害之犯意，與告訴
    人甲○○隔著攤車互相推擠拉扯傷害，致告訴人甲○○受有
    右上臂鈍傷之傷勢一情，業據證人即告訴人甲○○證述明確
    （見本院九十六年十二月五日審判筆錄第八頁至第九頁），
    復有告訴人甲○○亞東紀念醫院診斷證明書一份在卷可稽（
    見臺灣板橋地方法院檢察署九十五年度偵字第二０一０七號
    卷第十二頁），此情已足認定，被告乙○○辯稱並未傷害告
    訴人甲○○云云，並不足採。從而此部分事證已臻明確，被
    告乙○○之犯行已堪認定。
  2.就傷害告訴人戊○○之部分：本件被告於九十五年八月十五
    日下午五時許，在臺北縣板橋市南雅東號四十三號之七前，
    因與告訴人戊○○有攤位之糾紛，遂基於於傷害之犯意，徒
    手拉扯告訴人戊○○，致告訴人戊○○受有背部及雙側上下
    肢多處擦挫傷合併瘀血等傷害一情，業據證人即告訴人戊○○證述明確（見本院九十六年十二月五日審判筆錄第十一頁
    至第十二頁）；證人即被告乙○○之女丁○○亦於本院審理
    中證稱當時被告乙○○與告訴人戊○○確有互相拉扯之情等
    語（見本院同上審判筆錄第三頁），此外，復有告訴人戊○○板橋中興醫院診斷證明書一份在卷可稽（見臺灣板橋地方
    法院檢察署九十五年度偵字第二四三九四號卷第十六頁），
    此情已足認定，被告乙○○辯稱並未傷害告訴人戊○○云云
    ，並不足採。從而此部分事證已臻明確，被告乙○○之犯行
    已堪認定。
  (三)被告戊○○犯罪之部分：本件被告戊○○前於九十五年八月
    十五日下午五時許，在臺北縣板橋市南雅東號四十三號之七
    前，因與乙○○、告訴人劉樹機（此二人為夫妻）、丙○○
    、丁○○（此二人均為乙○○與劉樹機之女）有攤位之糾紛
    ，遂基於侮辱之犯意，公然以尿液潑灑乙○○、告訴人劉樹
    機、丙○○、丁○○等人，隨後，被告戊○○並基於傷害之
    犯意，以徒手拉扯告訴人乙○○，致告訴人乙○○受有多處
    瘀傷等情，業據證人丙○○、丁○○證述明確（見本院九十
    六年十二月五日審判筆錄第二頁至第七頁），並有告訴人乙○○臺北縣立醫院診斷證明書一份在卷可稽（見臺灣板橋地
    方法院檢察署九十五年度偵字第二四三九四號卷第十七頁）
    ，此情已足認定。被告戊○○辯稱並無公然侮辱之行為，亦
    未傷害告訴人乙○○云云，並不足採。從而此部分事證已臻
    明確，被告戊○○之犯行已堪認定。
三、核被告甲○○所為，係犯刑法第二百七十七條第一項之傷害
    罪；被告乙○○二次所為均係刑法第二百七十七條第一項之
    傷害罪。而被告戊○○則係犯刑法第三百零九條第一項之公
    然侮辱罪及刑法第二百七十七條第一項之傷害罪。檢察官就
    被告甲○○及被告乙○○移送併辦部分（即臺灣板橋地方法
    院檢察署九十六年度調偵字第七二七號）與本案被告甲○○
    及乙○○二人成立犯罪部分，為事實上相同之案件，自為本
    院審判效力所及。爰審酌本件被告三人犯情節情、犯罪所生
    之損害及其他一切情狀，分別量處如主文所示之刑，並諭知
    易科罰金之折算標準，及就被告乙○○及被告戊○○部分定
    其應執行之刑。又本件被告三人犯罪時間均在九十六年四月
    二十四日之前，所犯合於中華民國九十六年罪犯減刑條例之
    減刑條件，應依該條例第二條第一項第三款、第七條之規定
    減其宣告刑二分之一，併諭知易科罰金折算之標準及就被告
    乙○○及戊○○之部分定其應執行之刑。
四、又當事人、代理人、辯護人或輔佐人聲請調查之證據，法院
    認為不必要者，得予駁回之，刑事訴訟法第一百六十三條之
    二第一項定有明文。而待證事實已臻明確無再調查之必要者
    ，依該條第二項第三款之規定，即屬不必要調查之證據。本
    件被告甲○○雖請求調查當日告訴人乙○○是穿著布鞋或雨
    鞋、被告戊○○請求調查告訴人劉樹機當日有無用尿液潑灑
    伊、被告乙○○請求調查其所提出之照片及地籍圖、權狀等
    ，然本件事證已臻明確，是該等證據依刑事訴訟法第一百六
    十三條之二之規定，即無調查之必要，附此敘明。
貳、公訴意旨另以被告戊○○於九十五年八月十五日下午五時許
    ，在公然以尿液潑灑乙○○、劉樹機、丙○○、丁○○等人
    之時，同時有毀損告訴人劉樹機所有之相機一部，因認被告
    戊○○此部分另涉犯刑法第三百五十四條之毀損罪等語。惟
    按犯罪事實應依證據認定之，無證據不得認定犯罪事實；不
    能證明被告犯罪者，應諭知無罪判決，刑事訴訟法第一百五
    十四條第二項、第三百零一條第一項分別定有明文。次按事
    實之認定，應憑證據，如未能發現確實之證據，或證據不足
    以證明，自不能以推測或擬制之方法，以為裁判基礎；再犯
    罪事實所憑之證據，無論係直接證據或間接證據，其為訴訟
    上之證明，須於一般人均不致有所懷疑而得確信為真實之程
    度，始得據為有罪之認定，倘其證明尚未達此程度而尚有合
    理之懷疑存在時，本諸無罪推定原則，自應為被告無罪之諭
    知；又被告否認犯罪事實所持辯解縱使不能成立，除非有確
    實證據足以證明對於被告犯罪已無合理之懷疑外，不能遽為
    有罪之認定；刑事訴訟法規定被告有緘默權，被告基於不自
    證己罪原則，既無供述之義務，亦不負自證清白之責任，不
    能因被告未能提出證據資料證明其無罪，或對於被訴之犯罪
    事實不置可否，即認定其有罪，最高法院著有九十二年度台
    上字第二五七○號判決可資參考。從而，認定被告有罪之證
    據，定需達到使事實審審判之法官有「確信」之心證時（即
    英美法上Ｂｅｙｏｎｄ  ａ  ｒｅａｓｏｎａｂｌｅ  ｄｏ
    ｕｂｔ），方得為被告有罪之判斷，若依負追訴犯罪職責之
    檢察官所提出之證據，尚無法使事實審法官有此程度之心證
    時，因法院僅有調查而無蒐集證據之義務（最高法院九十一
    年度台上字第五八四六號判決參照），且檢察官於訴訟上應
    負提出證據及說服之實質舉證責任，倘現存卷內證據尚未達
    有罪程度之確信時，自應為有利於被告之認定，最高法院亦
    著有九十二年台上字第一二八號判例可資參照。經查本件檢
    察官雖認該相機已遭被告戊○○毀損，惟偵查卷內除告訴人
    劉樹機或其家人（即乙○○、丁○○、丙○○等）所指該相
    機已遭毀損外，並無任何客觀證據證明該相機已遭毀損（如
    勘驗、提出送修單證明無法修復等）。而經本院於審判中當
    庭勘驗結果，認該相機外觀完好，而因欠缺電池，並無法判
    別有無遭毀損等（見本院前揭審判筆錄第四頁）。是依卷內
    所示證據，既無法判斷該相機是否已因被告戊○○毀損而不
    堪使用，自應為被告戊○○有利之認定，而無從認定被告戊○○有毀損該相機之情。又此部分倘成立犯罪，與被告戊○○前開成立公然侮辱罪之部分，有想像競合犯之裁判上一罪
    關係（見起訴書第三頁），爰不另為無罪之諭知，附此敘明
    。
據上論斷，應依刑事訴訟法第二百九十九條第一項前段，刑法第
第二百七十七條第一項、第三百零九條第一項、第四十一條第一
項前段、第五十一條第六款，刑法施行法第一條之一，中華民國
九十六年罪犯減刑條例第二條第一項第三款、第七條，判決如主
文。
本案經檢察官張誌洋到庭執行職務。
中　　華　　民　　國　　96　　年　　12　　月　　26　　日
                  刑事第四庭法  官  吳冠霆
上列正本證明與原本無異。
如不服本判決，應於判決送達後十日內敘明上訴理由，向本院提
出上訴狀（應附繕本），上訴於臺灣高等法院。
                            書記官  黃炎煌
中　　華　　民　　國　　96　　年　　12　　月　　26　　日
附錄法條：刑法第二百七十七條、第三百零九條
中華民國刑法第277條
（普通傷害罪）
傷害人之身體或健康者，處 3 年以下有期徒刑、拘役或 1 千元
以下罰金。
犯前項之罪因而致人於死者，處無期徒刑或 7 年以上有期徒刑；
致重傷者，處 3 年以上 10 年以下有期徒刑。
中華民國刑法第309條
（公然侮辱罪）
公然侮辱人者，處拘役或 3 百元以下罰金。
以強暴犯前項之罪者，處 1 年以下有期徒刑、拘役或 5 百元以
下罰金。
